el: Κλειδί οργάνου: Ντο (C); Φα (F); Άλλο
cs: Legenda k notám: C; F; Jiné
ru: Тональность инструмента: C; F; Другое
bg-BG: Тоналност на инструмента: C; F; Други
fi: Nokkahuilun sävel: C; F; Muu
ko: 악기 키: C조; F조; 기타
sl-SI: Uglasitev instrumenta: C; F; Drugo
lt-LT: Instrumento raktas: C; F; Kita
fr: Légende des instruments: Do; Fa; Autre
sv: Instrumentklaff: C; F; Övrigt
pt-BR: Tonalidade do instrumento: Dó (C); Fá (F); Outro
nl: Instrumenttoonaard: C; F; Overige
tr: Enstrüman tonu: C; F; Diğer
ro-RO: Tonalitatea instrumentului: Do; Fa; Altele
hr-HR: Tonalitet instrumenta: C; F; Ostalo
en: Instrument key: C; F; Other
ja: 楽器キー: C; F; その他
zh-CN: 乐器调性: C 调; F 调; 其他
zh-TW: 樂器調性: C; F; 其他
nb: Instrumentknapp: C; F; Annet
de: Tonart des Instruments: C; F; Sonstige
pl: Klawisz instrumentu: C; F; Inna
hu: Hangnem: C; F; Egyéb
vi: Tông của nhạc cụ: C; F; Khác
pt-PT: Tonalidade do instrumento: Dó; Fá; Outro
sk-SK: Klapka nástroja: C; F; Iné
es: Llave del instrumento: Do (C); F; Otro
th: คีย์เครื่องดนตรี: C; F; อื่นๆ
it: Tonalità dello strumento: Do; Fa; Altro
da: Instrumentnøgle: C; F; Andet